【裁判字號】    85,台非,19
【裁判日期】    850118
【裁判案由】    過失致人於死
【裁判全文】
最高法院刑事判決                                  八十五年度台非字第一九號
    上 訴 人  最高法院檢察署檢察總長
    被    告  甲○○
右上訴人因被告過失致人於死案件，對於台灣高雄地方法院中華民國八十四年七月十
四日第一審確定判決（八十四年度交訴字第二六五號，起訴案號：台灣高雄地方法院
檢察署八十四年度偵字第一○○一九號），認為違法，提起非常上訴，本院判決如左
：
    主  文
原判決關於違背法令部分撤銷。
    理  由
非常上訴理由稱：「按緩刑之宣告須以被告受二年以下有期徒刑、拘役或罰金之宣告
，並未曾受有期徒刑以上刑之宣告或前受有期徒刑以上刑之宣告，執行完畢或赦免後
，五年以內未曾受有期徒刑以上刑之宣告者，且認為以暫不執行為適當者，始得為之
；又判決前已受有期徒刑以上刑之宣告者，只須受刑之宣告為已足，於是否執行在所
不問，刑法第七十四條定有明文，貴院亦著有二十五年非字第三一三號判例可資參照
。查被告甲○○前因犯妨害兵役治罪條例第十一條第三項之罪，經台灣高等法院高雄
分院（民國）八十四年四月二十九日以八十四年度上易字第六五六號刑事判決，撤銷
一審無罪之判決，改判處被告有期徒刑三月，並諭知易科罰金之折算標準，而告確定
，有被告刑案資料查註紀錄表附卷（見原審卷第十三頁）及該案卷可憑。嗣該被告另
犯過失致人於死罪，台灣高雄地方法院於八十四年七月十四日以八十四年度交訴字第
二六五號判處被告有期徒刑七月時，因其已不合於緩刑之條件，竟宣告緩刑三年，揆
諸首揭說明，該判決自有適用法則不當之違法，案經確定，爰依刑事訴訟法第四百四
十一條、第四百四十三條提起非常上訴，以資救濟。」等語。
本院按依刑法第七十四條之規定，得宣告緩刑者，以未曾受有期徒刑以上刑之宣告，
或前受有期徒刑以上刑之宣告，執行完畢或赦免後，五年以內未曾受有期徒刑以上刑
之宣告為要件。是故，凡在判決前已經受有期徒刑以上刑之宣告確定者，即不合於緩
刑條件，至於前之宣告刑，已否執行，以及被告犯罪時間之或前或後，在所不問。因
之，前已因其他犯罪受有期徒刑以上刑之宣告確定，即不得宣告緩刑。本件被告甲○
○前犯妨害兵役罪，經台灣高等法院高雄分院於八十四年四月二十九日以八十四年度
上易字第六五六號判決被告有期徒刑三月，諭知易科罰金折算之標準確定，有刑案資
料查註紀錄表及該案卷可憑，嗣被告又因犯過失致人於死罪，依前揭說明，即不合宣
告緩刑之條件，乃原判決竟於判處被告有期徒刑七月，同時為緩刑三年之宣告，顯有
判決適用法則不當之違法。案經確定，非常上訴意旨執以指摘原判決違法，為有理由
。顧此違誤，尚非不利於被告，爰僅將原判決關於違背法令部分撤銷，用資糾正。
據上論結，應依刑事訴訟法第四百四十七條第一項第一款前段，判決如主文。
中      華      民      國    八十五    年      一      月     十八     日
                              最高法院刑事第九庭
                                  審判長法官  紀  俊  乾
                                        法官  吳  雄  銘
                                        法官  劉  敬  一
                                        法官  洪  清  江
                                        法官  李  璋  鵬
      右正本證明與原本無異
                                              書  記  官
中      華      民      國    八十五    年      一      月    二十五    日


司法院資訊處製作；財團法人民間司法改革基金會備份。
